bg-BG: Изискване за излагане на светлина: Само изкуствена светлина; Ярка индиректна светлина; Пълна слънчева светлина; Непряка слънчева светлина; Слабо осветление; Друго
pt-BR: Requisito de exposição à luz: Apenas luz artificial; Luz indireta intensa; Luz solar plena; Luz solar indireta; Pouca luz; Outro
th: ข้อกำหนดด้านปริมาณแสง: ใช้แสงจากหลอดไฟเท่านั้น; แสงสว่างมากแบบไม่โดนแดดโดยตรง; แสงแดดโดยตรงตลอดวัน; แสงแดดที่ผ่านผ้าม่าน; แสงน้อย; อื่นๆ
vi: Yêu cầu tiếp xúc ánh sáng: Chỉ sử dụng ánh sáng nhân tạo; Ánh sáng gián tiếp mạnh; Ánh nắng toàn phần; Ánh sáng mặt trời gián tiếp; Ánh sáng yếu; Khác
en: Light exposure requirement: Artificial light only; Bright indirect light; Full sunlight; Indirect sunlight; Low light; Other
ro-RO: Cerința de expunere la lumină: Numai lumină artificială; Lumină indirectă puternică; Lumină deplină; Lumină solară indirectă; Lumină slabă; Altele
lt-LT: Šviesos poreikis: Tik dirbtinė šviesa; Ryški netiesioginė šviesa; Pilna saulės šviesa; Netiesioginė saulės šviesa; Prastas apšvietimas; Kita
pl: Wymagania dotyczące ekspozycji na światło: Tylko sztuczne światło; Jasne rozproszone światło; Pełne nasłonecznienie; Pośrednie światło słoneczne; Słabe światło; Pozostałe
sk-SK: Požiadavka na vystavenie svetlu: Iba umelé svetlo; Jasné nepriame svetlo; Plné slnečné svetlo; Nepriame slnečné svetlo; Slabé svetlo; Iné
fi: Valoaltistusvaatimus: Vain keinovalo; Kirkas epäsuora valo; Suora auringonvalo; Epäsuora auringonvalo; Hämärä; Muu
es: Requisito de exposición a la luz: Solo luz artificial; Luz indirecta brillante; A pleno sol; Luz solar indirecta; Poca luz; Otros
hr-HR: Zahtjev za izloženost svjetlu: Samo umjetno svjetlo; Jarko indirektno svjetlo; Puno sunčeve svjetlosti; Neizravna sunčeva svjetlost; Nisko svjetlo; Ostalo
el: Απαίτηση έκθεσης στο φως: Μόνο τεχνητό φως; Έντονο έμμεσο φως; Πλήρες ηλιακό φως; Έμμεσο ηλιακό φως; Χαμηλός φωτισμός; Άλλο
it: Requisito di esposizione alla luce: Solo luce artificiale; Luce indiretta brillante; Pieno sole; Luce solare indiretta; Scarsa illuminazione; Altro
pt-PT: Requisito de exposição à luz: Apenas luz artificial; Luz indireta brilhante; Sol pleno; Luz solar indireta; Pouca luz; Outro
sl-SI: Zahteva glede izpostavljenosti svetlobi: Samo umetna svetloba; Svetla indirektna svetloba; Polna sončna svetloba; Posredna sončna svetloba; Šibka svetloba; Druga
cs: Požadavky na vystavení světlu: Pouze umělé světlo; Jasné nepřímé světlo; Přímé sluneční světlo; Nepřímé sluneční světlo; Nízká intenzita světla; Jiné
ru: Требования к освещенности: Только искусственное освещение; Яркий рассеянный свет; Полный солнечный свет; Непрямой солнечный свет; Слабое освещение; Другое
tr: Işık gereksinimi: Sadece yapay ışık; Parlak dolaylı ışık; Tam güneş ışığı; Dolaylı güneş ışığı; Loş ışık; Diğer
fr: Exigences d’exposition à la lumière: Lumière artificielle uniquement; Lumière indirecte vive; Plein soleil; Lumière indirecte du soleil; Faible luminosité; Autre
zh-TW: 光照需求: 僅人工照明; 明亮間接光; 充足陽光; 間接陽光; 低光; 其他
hu: Fényterhelési követelmény: Csak mesterséges fény; Erős, közvetett fény; Teljes napfény; Közvetett napfény; Gyenge fényviszonyok; Egyéb
ko: 빛 노출 요구 수준: 인공광 전용; 밝은 간접광; 직사광선; 간접광; 저광도; 기타
nl: Lichtblootstellingsvereiste: Alleen kunstlicht; Helder indirect licht; Volle zon; Indirect zonlicht; Weinig licht; Overig
da: Krav til lyseksponering: Kun kunstigt lys; Klart indirekte lys; Fuldt sollys; Indirekte sollys; Svagt lys; Andet
zh-CN: 光照要求: 仅人工照明; 明亮的散射光; 全日照; 散射阳光; 弱光; 其他
nb: Krav til lyseksponering: Kun kunstig lys; Sterkt indirekte lys; Fullt sollys; Indirekte sollys; Lavt lys; Annet
ja: 光への露出要件: 人工光のみ; 明るい間接照明; 完全な日光; 間接日光; 低光; その他
de: Bedarf an Lichtexposition: Nur künstliches Licht; Helles, indirektes Licht; Volle Sonneneinstrahlung; Indirektes Sonnenlicht; Schwaches Licht; Sonstiges
sv: Krav på ljusexponering: Endast artificiellt ljus; Starkt indirekt ljus; Fullt solljus; Indirekt solljus; Svagt ljus; Övrigt